【裁判字號】    97,審訴,1737
【裁判日期】    970917
【裁判案由】    毒品危害防制條例
【裁判全文】
臺灣桃園地方法院刑事判決            97年度審訴字第1737號
公  訴  人  臺灣桃園地方法院檢察署檢察官
被      告  甲○○
                    （現另案於臺灣桃園監獄執行中）
上列被告因違反毒品危害防制條例案件，經檢察官提起公訴（97
年度毒偵字第1497號），被告於本院準備程序進行中，就被訴事
實為有罪之陳述，經本院告知簡式審判程序意旨，並聽取公訴人
及被告之意見後，本院合議庭裁定依簡式審判程序審理，判決如
下：
    主  文
甲○○施用第一級毒品，累犯，處有期徒刑壹年貳月；又施用第
二級毒品，累犯，處有期徒刑柒月；應執行有期徒刑壹年捌月。
    事  實
一、緣甲○○前於民國91年間因施用第二級毒品案件，經本院以
    91 年 度毒聲字第1307號裁定送觀察、勒戒，因有繼續施用
    毒品傾向，經本院以91年度毒聲字第2841號裁定令入戒治處
    所施以強制戒治，嗣經本院以92年度毒聲字第585 號裁定停
    止戒治併付保護管束出所，於92年9 月28日保護管束期滿而
    強制戒治視為執行完畢，並經臺灣桃園地方法院檢察署檢察
    官於92年9 月30日以92年度戒毒偵字第182 號為不起訴處分
    確定；復於92年間因詐欺案件，經本院以94年度簡字第48號
    判決判處有期徒刑6 月確定；又因連續施用第一、二級毒品
    案件，經本院以93年度訴字第223 號判決判處有期徒刑1 年
    2 月、8 月，應執行有期徒刑1 年9 月確定；繼於93年間因
    偽造文書案件，經本院以93年度桃簡字第1943號判決判處有
    期徒刑4 月確定；再於93年間因違反商業會計法案件，經臺
    灣板橋地方法院以94年度訴字第2142號判決判處有期徒刑10
    月確定；上開4 案並經臺灣板橋地方法院以96年度聲減字第
    6513 號 裁定減刑並定應執行刑1 年7 月15日確定，於96年
    7 月16日執行完畢（於本案構成累犯）。詎其竟仍不知悔改
    ，復基於施用第一級毒品之犯意，於97年3 月14日晚間某時
    ，在其位於桃園縣桃園市○○路75巷6 弄7 號住處內，以將
    海洛因摻入香菸內點燃吸食其煙之方式，施用第一級毒品海
    洛因1 次；另基於施用第二級毒品之犯意，於97年3 月14日
    晚間某時，在上揭住處內，以將甲基安非他命置入玻璃球吸
    食器內燃燒吸食其煙之方式，施用第二級毒品甲基安非他命
    1 次。嗣於97年3 月15日晚間8 時30分許，在桃園縣桃園市
    ○○路178 號3 樓之2 處為警查獲。
二、案經臺北縣政府警察局中和分局報告臺灣桃園地方法院檢察
    署檢察官偵查起訴。
    理  由
一、上開犯罪事實，業據被告甲○○於本院審理時坦認不諱，復
    有臺北縣政府警察局中和分局毒品案犯罪嫌疑人姓名及代碼
    對照表、台灣檢驗科技股份有限公司濫用藥物檢驗報告各1
    紙附卷足憑，堪認被告前揭不利於己之自白確與事實相符，
    洵堪採為論罪科刑之依據。又被告前於91年間因施用第二級
    毒品案件，經本院以91年度毒聲字第1307號裁定送觀察、勒
    戒，因有繼續施用毒品傾向，經本院以91年度毒聲字第2841
    號裁定令入戒治處所施以強制戒治，嗣經本院以92年度毒聲
    字第585 號裁定停止戒治併付保護管束出所，於92年9 月28
    日保護管束期滿而強制戒治視為執行完畢，並經臺灣桃園地
    方法院檢察署檢察官於92年9 月30日以92年度戒毒偵字第18
    2 號為不起訴處分確定；復於92年間因連續施用第一、二級
    毒品案件，經本院以93年度訴字第223 號判決判處有期徒刑
    1 年2 月、8 月，應執行有期徒刑1 年9 月確定等情，有臺
    灣高等法院被告前案紀錄表附卷可稽，則本件施用毒品犯行
    非屬「初犯」及「5 年後再犯」之情形，自應逕予論罪科刑
    。綜上，本件事證明確，被告犯行洵堪認定。
二、核被告所為，分別係犯毒品危害防制條例第10條第1 項之施
    用第一級毒品罪及同條第2 項之施用第二級毒品罪。被告施
    用第一、二級毒品前非法持有第一、二級毒品之低度行為，
    各為施用之高度行為所吸收，均不另論罪。再被告所犯上開
    二罪間，犯意各別，罪名不同，應分論併罰。被告有事實欄
    所載之犯罪及科刑執行情形，有臺灣高等法院被告前案紀錄
    表足憑，其於5 年內再犯本案有期徒刑以上之罪，均為累犯
    ，均應依法加重其刑。爰審酌被告前因施用毒品案件，業經
    觀察勒戒、戒治，仍未能自新、戒斷毒癮，而再施用足以導
    致人體機能發生依賴性、成癮性及抗藥性等障礙之第一、二
    級毒品，戕害自身健康，漠視法令禁制，惟犯後坦承犯行，
    暨其犯罪動機、手段、施用毒品之次數等一切情狀，分別量
    處如主文所示之刑，並依法定應執行之刑。
據上論斷，應依刑事訴訟法第273 條之1 第1 項、第299 條第1
項前段，毒品危害防制條例第10條第1 項、第2 項，刑法第11條
、第47條第1 項、第51條第5 款。
本案經檢察官丁俊成到庭執行職務。
中    華    民    國    97    年    9     月    17    日
                      刑事庭  法  官   林靜梅
以上正本證明與原本無異。
如不服本判決，應於判決送達後10日內向本院提出上訴狀（應附
繕本），其未敘述上訴理由者，應於上訴期間屆滿後20日內補提
理由書狀於本院，上訴於臺灣高等法院。
                              書記官   林韡婷
中    華    民    國    97    年    9     月    18    日
本案論罪科刑法條：
毒品危害防制條例第10條
施用第一級毒品者，處 6 月以上 5 年以下有期徒刑。
施用第二級毒品者，處 3 年以下有期徒刑。


司法院資訊處製作；財團法人民間司法改革基金會備份。
